Inventaris van het archief van Cornelis Theodorus Elout en enkele familieleden, (1653) 1745-1946 (1959)
Nationaal Archief, Den Haag
- Cornelis Theodorus Elout, 1767-1841, B.
  - Stukken betreffende zijn openbare functies, B.2
    - minister van Marine en Koloniën, 1824-1829, B.2.9
      - Stukken betreffende een voorstel van kolonel Rottiers voor het ondernemen van een expeditie naar de Zwarte Zee en in het bijzonder, naar de Circassische grenzen., 1820-1821; 191; 12 stukken
        Betreft exhibita uit het archief van het Ministerie van Publiek Onderwijs, Nationale Nijverheid en Koloniën, Tweede afdeling.
      - Stukken betreffende de advisering als oud-commissaris-generaal over een klacht van de Engelsman Alexander Hare, ingebracht tegen het Nederlandsch-Indisch gouvernement., 1822; 193; 5 stukken
      - Stukken betreffende de onderhandelingen van Elout in Engeland over koloniale zaken., 1824; 194; 57 stukken
      - Stukken betreffende de onderhandelingen van de heren Van der Fosse en Netscher over een handelsverdrag met Frankrijk., 1824; 195; 26 stukken
      - Brief van W.J.L. van Raders uit La Guyara over de politieke situatie in de republiek Groot-Columbia, 1826; 362
        W.J.L. van Raders was handelsagent, sinds 1826 Nederlands consul te La Guyara
      - Concordaat met de Heilige Stoel. Gedrukt., 1827; 196; 1 stuk
      - "Voorlopige Staat van Baten en Lasten aan Java en Madura 1829"., 1830; 214; 1 stuk
      - Instructies voor de Commissaris-Generaal en de Gouverneur-Generaal van Nederlandsch-Indië en Reglement op het beleid van de regering aldaar, afschriften., 1815, 1829; 211; 5 stukken
    - ambteloos, B.2.10
      - Stukken betreffende een adres van jongeren in Kopenhagen, waarbij zij hun afkeer uitspraken "van de onrechtvaardige aanranding, welke Nederland op dit oogenblik van Engeland en Frankrijk heeft te verduren"., December 1832; 197; 6 stukken
      - Twee anonieme brochures ter verdediging van de rechten van Nederland tegen de aanmatiging van Groot-Brittannië in verband met het traktaat van 17 maart 1824 over de koloniën, met een brief van de schrijver van een van deze brochures, mr. Box, aan Elout., 1836; 198; 3 stukken
      - Tekst van een verhandeling, gedeeltelijk in zijn hand, over de geschiedenis van het bestuur van Nederlandsch-Indië door de Vereenigde Oost-Indische Compagnie., Na 1816; 217; 1 omslag
        In het Frans.
  - Stukken betreffende zijn persoonlijk leven, B.3
    - Stukken betreffende het door hem genoten pensioen als oud-Commissaris-Generaal voor de Hollandse bezittingen in Azië en als lid van de Staatsraad, alsmede inzake zijn tractement als Commissaris-Generaal van Nederlandsch-Indië., 1810, 1814-1815; 207; 4 stukken
    - Paspoorten en vrijgeleide., 1810, 1820; 208; 3 stukken
    - Stukken betreffende financiële aangelegenheden van zijn zoon Corndis Pieter Jacob, en inzake de verzending van goederen aan hem tijdens zijn verblijf in Nederlandsch-Indië, met akte van volmacht aan hem verleend door zijn zoon., 1822-1825, 1827, 1830, 1833; 212; 1 omslag
    - Naamlijst van de leden van het Koninklijk Genootschap Concordia te Brussel, gedrukt., 1828; 213; 1 stuk
      C.Th. Elout was erelid van dit genootschap.
    - Stukken betreffende de afwikkeling van de nalatenschap van de 2e luitenant Johann Wilhelm Donleben, met aantekening betreffende de chirurgijn Johan Carel Friedrich Hergt., 1834, 1836; 215; 1 omslag
      J.W. Donleben was de adjudant van zijn zoon Cornelis Pieter Jacob. Hij overleed, ongehuwd, op 12 februari 1834 te Weltevreden (Nederlandsch-Indië). C.Th. Elout bemiddelde bij het overmaken van de nalatenschap naar de erfgenamen in Nederland.
    - Stukken betreffende zijn overlijden, met codicil, verkoopakte van het landgoed "Voorlinden" te Wassenaar uit zijn nalatenschap, en een 19e eeuwse foto van dit landhuis., 1841; 216; 1 omslag
- Familie Elout, C.
  - Henriëtte Josina Elout-van Eybergen, 1768-1853, C.1
    Henriëtte Josina Elout-van Eybergen, geboren te Haarlem 13 juli 1768, overleden te 's-Gravenhage 17 januari 1853, was de echtgenote van Cornelis Theodorus Elout.
    - Ingekomen brief van P. van Winter N.S.zn., met ingekomen brieven van haar man tijdens zijn verblijf in Parijs, en ingekomen brieven van de firma A. van Hoboken te Rotterdam betreffende verzending van goederen naar Nederlandsch-Indië., 1806, 1810, 1827, 1829; 218; 1 omslag
    - Akte van boedelscheiding tussen haar en haar zuster, Suzanna Christina Prince-van Eybergen, van de nalatenschappen van hun zusters Aletta Jacoba en Adriana Manritia van Eybergen, beide overleden in 1848, concept., c. 1850; 219; 1 stuk
    - Ingekomen betuigingen van deelneming bij haar overlijden., 1853; 220; 1 omslag
  - Cornelis Elout, 1714-1779, C.2
    Cornelis Elout, geboren te Haarlem 11 maart 1714, overleden te Haarlem 3 november 1779, was grootvader van Cornelis Theodorus Elout. Hij was in 1738 gehuwd met Maria Dom van Wijnants (1705-1759). Hij was ijzerhandelaar, kunstverzamelaar en bestuurslid van het Teyler’s genootschap te Haarlem.
    - Tekst van door hem geschreven grafdicht op Frans Decker, kunstschilder te Haarlem, gedrukt., 1751; 221; 1 stuk
    - Veilingcatalogus van de schilderijen, prenten, boeken en rariteiten uit zijn nalatenschap, gedrukt., 1780; 222; 1 deeltje
  - Mr. Cornelis Pieter Elout, 1742-1796, C.3
    Cornelis Pieter Elout, geboren te Haarlem 3 november 1742, overleden te Haarlem 19 maart 1796, was de vader van Cornelis Theodorus Elout. Hij was in in 1766 gehuwd met Sara Salomé van Orsoy (1740-1786). Hij was fabrikant en ijzerhandelaar, alsmede schepen, raad, thesaurier en hoofdschout van Haarlem.
    - Lijst van opbrengsten van collecten op bededagen in Haarlem over de jaren 1729-1785, met overzichten van de uitslagen van de verkiezingen voor burgemeester en andere overheidsfuncties in Haarlem, en aantekening over een bepaling in een privilege voor Amsterdam., 1787; 223; 4 stukken
  - Mr. Jacob Nicolaas Elout, 1771-1830, C.4
    Jacob Nicolaas Elout, geboren te Haarlem 5 februari 1771, overleden te Amsterdam 10 februari 1830, was een jongere broer van Cornelis Theodorus Elout. Hij bleef ongehuwd, en was van 1816-1826 referendaris bij den Raad van State.
    - Proefschrift over de Lex XVIII van de Digesten betreffende schuldbekentenis en aandelen. Leiden, gedrukt., 1792; 224; 1 katern
      In het Latijn.
    - Ingekomen stukken., 1801, 1816-1817, 1826-1829; 225; 1 omslag
    - Stukken, opgemaakt als referendaris bij de Raad van State., 1818-1819; 226; 3 stukken
    - Extract uit het doopboek van de Nederduitsch Gereformeerde Gemeente te Haarlem betreffende zijn doop in 1771, 1819, met stukken betreffende zijn overlijden en de afwikkeling van zijn nalatenschap, 1830; 227; 1 omslag
  - Cornelis Pieter Jacob Elout, 1795-1843, C.5
    Cornelis Pieter Jacob Elout, geboren te Haarlem 26 november 1795, overleden te Haarlem 3 september 1843, was de oudste zoon van Cornelis Theodorus Elout en Henriëtte Josina van Eybergen. In 1835 huwde hij te Batavia met Carolina Benjamina Catharina Brest van Kempen (1807-1888).
    Na een studie rechten in Leiden in de rechten vertrok hij in 1816 als kapitein-adjudant van zijn vader naar Indië. Hij heeft actief deelgenomen aan de militaire expedities in Cheribon en op West-Borneo. In 1820 werd hij benoemd tot hoofd van het Bureau voor Inlandse Zaken. Hij nam in 1821 wederom deel aan de 2e militaire expeditie naar Palembang, waarna hij benoemd werd tot ridder in de Militaire Willemsorde. In 1822 vertrok hij met verlof naar Nederland. In Indië teruggekeerd, nam hij deel aan de Java-oorlog (1825-1827). Van 1827-1828 was hij resident en militair commandant van Riouw, en vanaf 1830 tot 1833 resident en militair commandant van Sumatra’s Westkust. In 1834 leidde hij een militaire expeditie naar de Lampongs districten op Zuid Sumatra. Na in 1839 benoemd te zijn tot lid van de Raad van Nederlands-Indië, keerde hij in 1842 wegens zijn slechte gezondheid naar Nederland terug.
    Naast zijn militaire en civiele bestuurstaken verzorgde hij de uitgave van een Maleise spraakkunst en Maleise woordenboeken.
    - Ingekomen brieven van:, 1807-1843; 228; 1 omslag
      J.C. Baud, 1839, 1843
      J. Bervoets, 1839
      J. van Boecholtz, 1816
      N. Boelhouder, 1843
      J.J. de Bruyn Prince, 1841
      G.A.G.Ph. baron van der Capellen, 1818, 1843
      F.D. Cochius en C.P.M. Cochius-Brest van Kempen, 1843
      C.Th. Elout en H.J. Elout-van Eybergen, 1807, 1836-1837, 1839, 1841 en z.d.
      M.Th. Elout, 1841
      P.J. Elout van Soeterwoude, 1841
      Th. Gevers Leuven en S.S Gevers Leuven-Elout, 1843 en z.d.
      jhr. mr. J.C. de Jonge, z.d.(fragment)
      N. Merkus, 1841
      A.F.J.F. baron van Omphal, 1843
      G.G. baron Taets van Amerongen, 1824,
      met brieven van hem aan een onbekende, 1834, en aan N. Wentink, z.d.
    - Stukken betreffende de organisatie en de kosten van de Algemene Secretarie te Batavia, met opgaven van naar Nederland verzonden archivalia en afschriften en van de inhoud van het archief., 1816-1826, 1828-1834; 229; 1 omslag
    - Stukken betreffende de militaire expedities naar Cheribon en de westkust van Borneo, met stukken over de geografie, bevolking en geschiedenis van Borneo., 1818-1819; 230; 1 omslag
    - Stukken betreffende aan hem verleende ridderorden en een onderscheiding. 1818, 1822, 1824-1825, 1832, 1843. 1 omslag., 231
    - Staat van dienst en extracten uit het stamboek van officieren, 1818, 1840, 1856, met kwitantie voor een door hem terugbetaald voorschot op zijn reiskosten, 1837; 232; 1 omslag
    - Dagboek van zijn zending naar de vorst van Linga (Riouw), met bijbehorende briefwisseling en lijsten van geschenken., 1819; 233; 1 omslag
    - Sterktestaten van de garnizoenen te Riouw, Sumatra's Westkust en de Padangse Bovenlanden., 1819, 1825-1832; 234; 1 omslag
    - Stukken betreffende de militaire expeditie naar Palembang., 1820; 235; 1 omslag
    - Ingekomen brieven van Indische vorsten, in Arabisch schrift, enkele met vertaling, met taaloefeningen en woordenlijsten in Arabisch schrift., 1820-1821, 1840; 236; 1 omslag
    - Stukken betreffende zijn militaire bevorderingen en overplaatsingen, zijn benoeming en ontslag als resident van Riouw en van de Westkust van Sumatra en als lid van de Raad van Indië, en inzake hem toegekende tractementen en gratificaties en zijn werkzaamheden bij de samenstelling van een Maleis-Nederlands woordenboek., 1820, 1827-1830, 1833, 1835-1837, 1839-1840; 237; 1 omslag
    - Testamenten, 1824, 1842, afschriften, met akten van volmacht van hem en zijn echtgenote aan zijn vader, afschriften., 1824, 1839; 238; 4 stukken
    - "Religion et Mythologie des Indous", ontwerp van een verhandeling over het Hindoeïsme, met bijbehorende stukken., 1824; 239; 1 omslag
      Mogelijk in zijn hand.
    - Tekeningen van P. Bodumont, gemaakt in Nederland, aan boord tijdens zijn reis naar Nederlandsch-Indië en na aankomst aldaar, met aantekeningen van C.PJ. Elout., 1824-1826; 240; 1 omslag
      Petrus (Pierre) Bodumont, geboren Brussel 13 september 1803, werd bij K.B. van 28 september 1824, nr. 57 aangesteld als tekenaar bij het Departement van Inlandsche Zaken te Batavia. Hij reisde samen met C.P.J. Elout daarheen. In 1826 werd hem verlof naar Nederland verleend tot herstel van zijn gezondheid. Hij overleed, ongehuwd, op 10 maart 1828, waarschijnlijk te Molenbeek bij Brussel. Zie ook inv.nr. 201.
    - "Statistieke opgaven omtrent de Residentie Batavia", verslag over de toestand in de residentie Batavia in het jaar 1824. afschrift, 1825; 241; 1 deel
      Identiek aan archief G.J.C. Schneither, inv.nr. 84.
    - "Hollandsch en Javaansch Woordenboekje" door W.J.C. de Senerpont Domis. gedrukt., 1827; 242; 1 deel
    - Bewijzen van lidmaatschap van de Société Asiatique te Parijs, 1824, van het Genootschap van Waterloo te Batavia, 1826, en van de Asiatic Society te Londen, 1828; 243; 3 stukken
    - Stukken betreffende verschillende militaire expedities op de Westkust van Sumatra., 1830-1835; 244-248; 4 omslagen en 1 pak
      - 1830-1831, 244
      - 1832, 245
      - 1833, 246; 1 pak
      - 1834, 247
      - 1835, 248
    - Portrettekeningen., 1833, 1838; 249; 3 stukken
    - "Stukken betreffende het verhandelde met den Gouverneur-Generaal etc. omtrent den Afgezant des Sultans van Linga en het tegengaan van Zeerovers"., 1834-1837; 250; 1 omslag
    - Ingekomen toestemming voor zijn huwelijk met Carolina Benjamina Catharina Brest van Kempen, met akte van huwelijkse voorwaarden, tevens testament van beiden. afschrift., 1834, 1835; 251; 2 stukken
    - Extract uit het geboorteregister van de residentie Semarang, Afdeling Salatiga, betreffende de geboorte van zijn dochter Maria Frederika, 1835, met extract uit het overlijdensregister van de residentie Batavia inzake haar overlijden, 1837; 252; 2 stukken
    - Stukken betreffende de nalatenschap van mevrouw de Bruyn Prince-Seest., 1836-1837; 253; 2 stukken
    - Ingekomen betuigingen van deelneming bij het overlijden van zijn vader., 1841; 254; 1 omslag
    - Staat houdende afrekening tussen hem en jhr. mr. J.C. de Jonge betreffende door laatstgenoemde voor hem betaalde rekeningen., 1839; 255; l stuk
    - Lijst van door hem, voor zijn vertrek naar Nederland, aan kapitein-adjudant Meis in bewaring gegeven boeken., 1842; 256; 1 stuk
    - Dagboek, 1842-1843, na zijn overlijden voortgezet door zijn weduwe, 1843-1846, met brief van haar aan een onbekende., 1842-1846; 257; 1 deel en 1 stuk
    - Stukken betreffende zijn overlijden en begrafenis, 1843-1844, met onvoltooide levensschets door N.N.., 258; 1 omslag
    - Verslag van de ziekte en het overlijden van jkvr. Magdalena Maria de Jonge (1822-1841) door één van haar broers., c. 1841; 259; 1 katern
    - "Verhaal van Princesse Djohar Manikam, uit het Maleisch vertaald"., Z.d.; 260; 1 katern
      Onvolledig.
  - Carolina Benjamina Catharina Elout-Brest van Kempen, 1807-1888, C.6
    Carolina Benjamina Catharina Elout-Brest van Kempen, geboren te Breda 31 januari 1807, overleden te Pau 20 september 1888, was de echtgenote van Cornelis Pieter Jacob Elout.
    - Kindertekening, gemaakt in Nederlandsch-Indië, mogelijk door jhr. Maurits Rendorp., ca. 1830; 261; 1 stuk
    - Akte van huwelijkse voorwaarden tussen haar en Cornelis Pieter Jacob Elout. Afschrift., 1835; 262; 1 stuk
    - Attestatie voor toelating tot de Hervormde Gemeente te Batavia, 1839, tekst van een treurdicht bij het overlijden van haar moeder door S. van Deventer, 1841, gedrukt, ingekomen gelukwensen bij haar verjaardag van haar echtgenoot en haar zoon Cornelis, 1843, 1844, en tekst van een sonnet aan het graf van Jacob Friedrich Brest van Kempen, 1845, in het Duits., [1839-1845]; 263; 5 stukken
    - Portrettekening, lithografie naar Demoussy., 1838; 264; 1 stuk
    - Dagboek, met brief aan een onbekende, 1843-1846; 257
    - Staat houdende opgave van de effecten en onroerende goederen van haar en haar kinderen., 1845-1851; 265; 1 katern
    - Tekst van een verklaring van H.M. Leeuw (?) betreffende de uitlening aan hem van archivalia van wijlen haar echtgenoot, met opgave van de betreffende stukken., 1850; 266; 1 stuk
    - Akte, waarin haar zwager, jhr. mr. P.J. Elout van Soeterwoude, en haar zoon Cornelis haar décharge verlenen van de over de laatstgenoemde gevoerde voogdij, 1860, uittreksel uit het overlijdensregister van de gemeente Heemstede betreffende het overlijden van haar echtgenoot in 1843, 1869, uittreksels uit het doopregister van de Grote Kerk te Breda betreffende haar geboorte in 1807, 1877, 1888, en uittreksel uit de registers van de Burgerlijke Stand te Pau (Frankrijk) betreffende haar overlijden, 1888., [1843, 1888]; 267; 5 stukken
  - Jhr. mr. Pieter Jacob Elout van Soeterwoude, 1805-1893, C.7
    Jhr. Pieter Jacob Elout van Soeterwoude, geboren te 's-Gravenhage 11 augustus 1805, overleden te ’s-Gravenhage 4 oktober 1893, was een jongere zoon van Cornelis Theodorus Elout. In 1835 huwde hij te Changins bij Nyon (Zwitserland) met Elisabeth Henriëtte, gravin de St. George (1811-1837) en in 1845 te Amsterdam met jkvr. Wilhelmina Louisa van Loon (1823-1894). Hij werd in maart 1854 in de adelstand verheven.
    Hij was in 1838 tot rechter in de arrondissementsrechtbank te 's-Gravenhage benoemd en in 1847 tot raadsheer, later vice-president in het Provinciaal Gerechtshof van Zuid-Holland. Van 1853 tot 1862 was hij lid van de Tweede Kamer voor het kiesdistrict-Gorinchem. Van 1864 tot 1874 was hij lid van de Raad van State. Hij verwierf bekendheid bij de aanbieding aan koning Willem III van het volkspetitionnement tegen de reeds aangenomen liberale schoolwet van minister Kappeyne van de Coppello (augustus 1878). Van 1879 tot was hij opnieuw lid van de Tweede Kamer, nu voor het kiesdistrict-Leiden, en van 1886 tot 1887 was hij lid van de Eerste Kamer voor Utrecht.
    - Afschrift van zijn autobiografie, met dagboekaantekeningen., 1805-1893; 268; 1 band
      Achterin enige afschriften van brieven van hem, 1825-1884 en z.j
      Het origineel bevindt zich in het Reveil-archief in de Universiteitsbibliotheek te Amsterdam, afdeling E, verzameling Elout van Soeterwoude, nr. 1.
    - Ingekomen en minuten van uitgaande brieven van/aan:, 1825-1882; 269; 1 pak
      N. van Alphen, 1834
      aan koningin Anna Paulowna en koningin Sophie, 1849, minuten
      J.O.H. Arntzenius, 1872
      jhr. H. van Asch van Wijck, 1854
      C. Asser, 1834
      T.M.C. Asser, 1874
      R.C. Bakhuizen van den Brink, 1853
      J.C. Baud, 1844
      N. van Beeck Calkoen, 1867
      jhr. G. Beelaerts van Blokland, 1831
      N. Beets, 1847
      N. von Behr, 1846
      N. Bergmann, 1873
      M.A. von Bethmann-Hollweg, 1860
      W. Bilderdijk, 1825-1828
      O. von Bismarck aan baron von Behr, 1857
      J.S. Blackwood, 1854
      C.W.J. van Boetzelaer, 1839
      N. Bolland, 1840
      comte de Borchgrave, 1838
      N. Boreel, 1850
      J.A. van den Bosch, 1858
      N. van Bosse, 1852
      T.W. van Brienen, 1844
      Ph. de Breidbach-Bürresheim, 1834
      A. Brugmans, 1835-1836
      N. Bunsen, z.d.
      C. de Bylandt, 1866
      A. van Bylandt, z.d.
      aan A. Capadose, 1867, minuut
      N. Chavannes, z.d.
      H. Clifford, 1833
      D. Clydesdale, z.d.
      J.H. Cohen Stuart, 1863
      N. de Constant Rebecque, 1835 en z.d.
      N. de Constant de Villars, z.d.
      I. da Costa, 1846
      J. Dassevael, 1833
      C.G. Dedel, 1863
      W.G. Dedel, 1833
      J. Donker, 1853
      N. van Doorn, 1840
      H. Dumonceau, 1874
      graaf van der Duyn van Maasdam, 1846 en z.d.
      H. Dijckmeester, z.d.
      N. van Eck, 1860
      J. van Eeghen, 1857-1860
      N. Elliot, 1845
      F. Fabri, 1874
      A.R. Falck, 1830, 1842
      R.A.C.G. Falck-de Roisin, z.d.
      A. Ferrier, 1827
      Ch.L.F. de Fischer, 1874
      E.F. de Fischer, 1857, 1870
      W.F.G. François, 1864, 1868
      kamerheer van prinses Frederik, 1851
      P.J. de Fremery, 1846, 1858
      baron M. von Gagern, 1838, 1852
      B.J. de Geer van Jutphaas, 1863
      N. Gericke, 1879
      H. Gevers, 1835
      N. Gevers van Endegeest, 1854
      N. Gildemeester, 1854
      M.H. Godefroi, 1854, 1856
      L. van der Goes, z.d.
      M. Gonnet, 1867
      F. de Greve, 1852 en z.d.
      N. Groeninx van Zoelen, 1843
      N. de Gijselaar, 1848
      A.M.C. van Hall, 1838 en z.d.
      N. van Hall, z.d.
      C.S. van Heeckeren, z.d.
      N. van Heeckeren van Wassenaer, 1856
      J. Heemskerk, 1858, 1862
      W.H. van Heerdt, 1843
      N. Hess, 1835
      T. van Herzeele, 1841
      A. van Heusde, 1871
      A. van Hoboken, 1839
      N. van Hoëvell, 1869
      N. Hoffmann, 1834
      gravin van Hohenlohe-Langenburg, z.d.
      N. van Hoorn van Burgh, 1844
      J.C. Horik, 1861
      N. van der Houve, 1846
      N. Hovy, 1853
      P. Huidekoper, 1847
      C. Hulsman, 1826
      J.W. Janssens, 1829
      J.C. de Jonge, 1853
      J.M. Kasteel, 1864
      L.W. Keuchenius, 1855
      S. von Kielmansegg, 1843
      J.E. Kist, 1882
      A.H.W. de Kock, 1861
      N. von Koenigsmarck, 1852
      R. Kögel, 1858
      H.F. Krabbe, 1865-1866
      C. Krafft, 1827
      J.H.C. van der Kun, 1857
      P.J. van Lennep, z.d.
      T. Lion Cachet, 1875
      Maatschappij tot Nut van 't Algemeen, 1871
      G.A. Melort, 1849
      N. Noiret de Bruijn, 1829
      C.F. Pahud, 1854
      F.C. Schröder, 1833
      N. von Senarclens Grancy, 1871
      J.S. Sirtema van Grovestins, 1874
      N. Taets van Amrongen, 1850, 1858
      N. Taets van Amerongen van Natewisch, 1875
      N. Velthuijsen, 1844
      N. van Wassenaer, 1839
      H. van Zuylen van Nijevelt, 1843
      onleesbaar, 1830, 1839-1840, 1852, 1857, 1860, 1880 en z.d.
    - Stukken betreffende zijn studie in de rechten aan de Hogeschool te Leiden., 1822, 1824, 1826-1828; 270; 1 omslag en 1 charter
    - Stukken betreffende aan hem verleende jachtvergunningen., 1827-1830, 1832, 1835, 1839, 1853-1854, 1856; 271; 1 omslag
    - Stukken betreffende zijn dienst als officier bij de Schutterij van Zuid-Holland., 1828, 1832-1833, 1835, 1839-1840; 272; 1 omslag
    - Stukken betreffende zijn benoeming en ontslag als Commies van Staat, substituut-officier van Justitie te Den Haag, lid van de Arrondissementsrechtbank te Den Haag en raadsheer en vice-president van het Provinciaal Gerechtshof in Zuid-Holland, en inzake zijn beëdiging als advocaat en zijn deelneming in het Weduwenfonds voor Geëmployeerden tot het Algemeen Bestuur behorende., 1828-1830, 1833-1834, 1838, 1845, 1863-1864, 1873; 273; 1 omslag
    - Stukken betreffende zijn benoeming en ontslag als:, 1829-1880; 274; 1 omslag
      lid van de Maatschappij voor Natuur- en Letterkunde "Diligentia" te Den Haag, 1829
      curator van de Stichting Everhard van Reidt te Den Haag, 1835
      lid van de afdeling Den Haag van de Hollandsche Maatschappij van Landbouw, 1848
      lid van de afdeling Den Haag van de Vereniging Het Metalen Kruis, 1853
      lid van het bestuur van een christelijke school te Den Haag, 1855
      lid van het Historisch Genootschap te Utrecht, 1855
      lid van het Indisch Genootschap te Den Haag, 1855 (afgewezen)
      honorair vice-president van de Société Universelle pour l'Encouragement des Arts en de l'Industrie te Londen, 1855 (afgewezen)
      lid en mede-oprichter van het gesticht voor verwaarloosde meisjes van de Vereniging "Talitha Hûmi" te Zetten, 1857
      lid van de Academie van Beeldende Kunsten en Technische Wetenschappen te Den Haag, 1859
      adviserend lid van de Vereniging voor Christelijk Nationaal Onderwijs te Amsterdam, 1862
      lid van het Provinciaal Utrechts Genootschap van Kunsten en Wetenschappen, 1863 (afgewezen)
      lid van de China-Vereeniging te Den Haag, 1863 (afgewezen)
      lid van het Koninklijk Instituut voor Taal-, Land- en Volkenkunde van Nederlandsch-Indië te Den Haag, 1867 (afgewezen)
      lid van de Nederlandsche Maatschappij ter bevordering van Nijverheid, 1869 (afgewezen)
      lid van de Evangelical Society te Londen, 1874
      curator van de Vereeniging voor Hooger Onderwijs op Gereformeerde grondslag te Amsterdam, 1879 (afgewezen)
      kanselier van de Vrije Universiteit te Amsterdam, 1880 (afgewezen)
      ere-lid van de Nederlandsche Evangelisch Protestantse Vereeniging te Den Haag, z.d. [1829-1880 en z.d.]
    - Stukken betreffende aan hem verleende ridderorden en onderscheidingen., 1832, 1838, 1852, 1874; 275; 1 omslag
    - Akte van trouwbeloften tussen Albert Victor Rodolphe de Mestral en Augusta Henriëtte de Saint George, 1834, met akte van procuratie voor Albert Voombergh en Pieter Senff te Amsterdam tot ontvangst van de aan hem en zijn schoonfamilie toekomende renten op inschrijvingen in het Grootboek der Nationale Werkelijke Schuld, 1837; 276; 2 stukken
    - Paspoorten., 1835, 1838, 1842, 1845, 1851-1852, 1855, 1861; 277; 1 omslag